【裁判字號】    99,易,1057
【裁判日期】    990421
【裁判案由】    竊盜
【裁判全文】
臺灣臺中地方法院刑事判決              99年度易字第1057號
公  訴  人  臺灣臺中地方法院檢察署檢察官
被      告  甲○○
上列被告因竊盜案件，經檢察官提起公訴（99年度偵字第7899號
），本院判決如下：
    主  文
甲○○竊盜，累犯，處有期徒刑柒月；又竊盜，累犯，處有期徒
刑肆月；又竊盜，累犯，處有期徒刑月。應執行有期徒刑壹年
。
    事  實
一、甲○○前因竊盜案件，經臺灣高雄地方法院以96年度簡字第
    327 號判決判處有期徒刑6 月確定，於民國96年4 月12日易
    科罰金執行完畢；又於98年間，因竊盜案件，經本院以98年
    度中簡上字第434 號判決判處有期徒刑4 月確定，於98年12
    月4 日易科罰金執行完畢。竟不知悔改，意圖為自己不法之
    所有，基於竊盜之犯意，於下列時、地，為下列犯行：
  (一)98年4 月28日17時32分許，在臺中市○區○○○路與忠明南
    路口，見黃士展所駕駛車號A7-503號營業小貨車後車門疏未
    上鎖，趁黃士展向客戶收取貨品之際，徒手打開後車門，竊
    得車內貨品1 箱（內含女用手錶2 只、女裙1 件、女褲2 件
    及吊帶1 條，價值共新臺幣《下同》128,200 元）。
  (二)99年1 月18日11時48分許，在臺中市○區○○○路1 號前，
    見張原銘所駕駛車號226-GB號營業自小貨車後車門疏未上鎖
    ，趁張原銘送貨予客戶之際，徒手打開後車門，竊得車內貨
    品2 箱（其中1 箱內含衣服5 件，價值共計12,256元，另1
    箱內含鞋子12雙，價值共計16,800元）。
  (三)99年3 月30日12時52分許，在臺中市○區○○○路與忠明南
    路口，見許世明所駕駛車號223-JW號營業小貨車後車門疏未
    上鎖，趁許世明送貨予客戶之際，徒手打開後車門，進入後
    車廂內竊取貨品1 箱（內含佳麗寶化妝品1 批），得手後將
    該箱貨品搬至後車門口時，遭許世明發覺，旋將該貨品棄置
    該處，往忠明南路往明義街方向逃離現場。嗣經警據報到場
    ，在忠明南路與明義街口當場逮捕甲○○，始悉上情。
二、案經臺中市警察局第ㄧ分局報請臺灣臺中地方法院檢察署檢
    察官偵查起訴。
    理  由
一、按被告以外之人於審判外之陳述，雖不符刑事訴訟法第159
    條之1 至第159 條之4 之規定，而經當事人於審判程序同意
    作為證據，法院審酌該言詞陳述或書面陳述作成時之情況，
    認為適當者，亦得為證據。當事人、代理人或辯護人於法院
    調查證據時，知有第159 條第1 項不得為證據之情形，而未
    於言詞辯論終結前聲明異議者，視為有前項之同意。刑事訴
    訟法第159 條之5 定有明文。查被告甲○○於本院審理時，
    對於本案偵查卷內之人證、書證，均同意有證據能力，得採
    為本案之證據，迄至本案言詞辯論終結前，被告亦未聲明異
    議，有審判筆錄在卷可考，經審酌卷內各該人員陳述時之情
    狀，均查無被違法取供或非出於自由意志之情形，相關書證
    亦查無違法取證或造假虛捏之情事，以之作為本案之證據，
    皆屬適當，依前揭規定，本判決以下所引用之人證、書證均
    得為本案之證據。
二、訊據被告於本院坦承上揭事實不諱，經核與告訴人黃士展、
    張原銘及許世明於警詢指訴情節相符，並有贓物認領保管單
    、交易單據明細查詢、蜜雪兒銷貨單、扣押物品目錄表、刑
    案現場圖各1 紙、轉貨單列印3 紙及監視器攝錄翻拍照片19
    張在卷可稽，足認被告自白與事實相符，應可採信。綜上，
    本件事證明確，被告犯行，堪以認定。
三、核被告所為，係犯刑法第320 條第1 項之竊盜罪。又其前因
    竊盜案件，經臺灣高雄地方法院以96年度簡字第327 號判決
    判處有期徒刑6 月確定，於96年4 月12日易科罰金執行完畢
    ；又於98年間，因竊盜案件，經本院以98年度中簡上字第43
    4 號判決判處有期徒刑4 月確定，於98年12月4 日易科罰金
    執行完畢，有臺灣高等法院被告前案紀錄表在卷可稽。茲被
    告於有期徒刑執行完畢後，5 年內，再犯本件有期徒刑以上
    之罪，均為累犯，依刑法第47條第1 項規定，各加重其刑。
    其所犯上開3 罪間，犯意各別，行為互殊，應分論併罰。爰
    審酌被告前有多次竊盜刑案紀錄，素行不良，仍不知悔改，
    不思己力賺取金錢，竊取被害人黃士展、張原銘及許世明所
    保管之貨品，企圖不勞而獲，造成被害人黃士展、張原銘及
    許世明受有財產上之損失，及犯後坦承犯行等一切情狀，各
    量處如主文所示之刑，併定其應執行之刑。
據上論斷，應依刑事訴訟法第284 條之1 、第299 條第1 項前段
，刑法320 條第1 項、第47條第1 項、第51條第5 款，刑法施行
法第1 條之1 ，判決如主文。
本案經檢察官乙○○到庭執行職務
中    華    民    國    99    年    4     月    21    日
                  刑事第十二庭  法  官  柯志民
上正本證明與原本無異。
如不服本判決，應於收受送達後10日內向本院提出上訴書狀（應
敘述具體理由並附繕本）。
上訴書狀如未敘述理由，應於上訴期間屆滿後20日內補提理由書
於本院。
                                書記官  賴亮蓉
中    華    民    國    99    年    4     月    21    日
附錄本案論罪科刑法條全文：
刑法第320條
意圖為自己或第三人不法之所有，而竊取他人之動產者，為竊盜
罪，處五年以下有期徒刑、拘役或五百元以下罰金。
意圖為自己或第三人不法之利益，而竊佔他人之不動產者，依前
項之規定處斷。
前二項之未遂犯罰之。

司法院資訊處製作；財團法人民間司法改革基金會備份。
